# 请教陈版，关于国际准则递延所得税

提问人：wangjingquan 时间：2020-02-26 16:32:07
陈版好，请教几个国际准则下合并报表有关所得税的问题：
1 、假设母子公司不在同一国，母公司税率30%，子公司税率20%，子公司所得在分回母公司时要补税，那么母公司是否应做一笔借：所得税费用，贷：递延所得税负债？根据IAS12，如果母公司能够控制这个暂时性差异的转回时间，且很可能不会转回，那么就不用确认递延所得税负债。我理解，这是因为不符合负债的确认条件了。那么此时上述分录的贷方是什么？如果后面由于种种原因又分回利润了，应怎么做分录呢？
2 、仍以上例为例，假设子向母销售货物，成本2.4，卖了3.6，且期末尚未对外销售，合并报表会抵消未实现内部利润1.2。按照准则，确认递延所得税负债要按照接受公司的税率，即1.230%=0.36。我的问题是，当期应交所得税是按照20%税率算的，即1.220%=0.24，这样的话会出现一个差额。一般情况下，递延所得税的确认都是为了抵消与税法确认时间不一致的问题，这个差额怎么理解呢？
3 、合并时由于公允价值调整所确认的递延所得税，对方科目是资本公积还是商誉？
另外不管是记在哪个项目，都不是损益类的，而这个递延所得税的转回会确认在损益即所得税费用？
4 、合并公允价值调整中，如果有一块没有意图卖掉的土地的公允增值了且土地是不计提折旧的，是不是因为不符合负债定义，所以就不确认递延所得税负债了？
谢谢您，费心了！

回答人：chenyiwei
1 、如果能够合理保证子公司在可预见的未来不会向母公司分利润（例如该子公司处于高速扩张期，需要大量资金投入，包括母公司也在对其追加投资），则无需确认与子公司利润相关的递延所得税负债。后续情况变动导致满足确认条件时，按会计估计变更处理。
2 、这个差异体现了不同税收管辖区、不同税率对于经济资源在集团内部转移时产生的节税或多交税的不同影响。
由于是低税率公司销售给高税率公司，日后的节税效应是在高税率公司（买方）体现出来的，所以总体上是节约了合并集团的对外经济资源流出。
3 、非同一控制下合并中被购买方于购买日的可辨认资产公允价值与计税基础之间的暂时性差异，确认递延所得税的对应项目是商誉或者营业外收入，但后续转回时调整合并报表层面的所得税费用——递延所得税费用。
4 、这种情况不属于可以不确认递延所得税负债的豁免情形。

提问人：wangjingquan 时间：2020-03-15 08:05:37
谢谢您！对于第四个问题，我还是有些疑问，如果这块土地后续不会出售，那么这个递延所得税负债就不是很可能流出企业的，那不就不符合负债定义了吗，是不是因此不能确认递延所得税负债了？
对于第二个问题，我可能没有描述清楚。我的意思是，一般情况下，税收上和会计上影响的所得税费用总数是一致的，比如尽管固定资产会计折旧和税收折旧不相同，但最终影响的所得税费用总数是一样的。但上述第二个问题中，合并报表中，会计上和税收上是不一致的。请问这是怎么回事？

回答人：chenyiwei
1 、递延所得税负债要求足额确认。 2 、要考虑假设不做该内部交易可能导致的所得税支付义务，与做了该笔内部交易后纳税义务总体金额的变化。